臺灣板橋地方法院刑事判決　　　　　　　　　　　　九十二年度易字第二八六七號
　　公　訴　人　臺灣板橋地方法院檢察署檢察官
　　被　　　告　乙○○
右列被告因恐嚇取財等案件，經檢察官提起公訴（九十二年度偵字第一八二０六號、
九十二年度偵字第一九九五三號），及移送併案審理（九十三年度偵字第六四八號、
九十三年度偵字第四０六０號），經本院合議庭裁定改依簡式審判程序審理並判決如
左：
    主  文
乙○○連續意圖為自己不法之所有，以恐嚇使人將本人之物交付，處有期徒刑貳年肆
月。
扣案之Ｔ型扳手貳支、ＭＯＴＯＲＯＬＡ牌型號３６８８Ｘ之行動電話壹支（門號：
0000000000號）、杜中仁上海商業銀行永康分行帳號000000000
00000號帳戶之存摺壹本、蘇宗基大眾商業銀行灣裡分行帳號00000000
0000號帳戶之存摺壹本與金融卡壹張均沒收。
    事  實
一、乙○○曾因偽造有價證券案件，經臺灣桃園地方法院於民國九十二年一月十七日
    以九十年度易字第二一一０號判處有期徒刑二年六月確定，於九十三年一月十二
    日入監執行，現正執行中（於本案未構成累犯）。猶不知悔改，基於意圖為自己
    不法所有之概括犯意，於如附表所示之失竊時間與地點，以自備之客觀上足供兇
    器使用之Ｔ型扳手二支，撬開如附表所示車輛之門鎖後，連續竊取如附表所示陳
    忠祥、李志強、舒逸琪、孫淑嫻、高宸謙、沈聰宜、沈志憲、吳雁輝、林紹榮、
    王正得、曾耀德、王元甫、李成偉、方中禮、蕭中成、洪慈穗、廖銘吉、萬熙祥
    、洪春山、姜仲華、張秀琴、甲○○、顏光祖、高三畏、林明正、許存孝、吳月
    裡所有之汽車或車內物品得手。嗣後再以車上留存之電話聯繫李志強、舒逸琪、
    孫淑嫻、沈聰宜、沈志憲、吳雁輝、林紹榮、王正得、曾耀德、王元甫、李成偉
    、方中禮、蕭中成、洪慈穗、廖銘吉、萬熙祥、洪春山、姜仲華、張秀琴、甲○
    ○、顏光祖、高三畏、林明正、許存孝、吳月裡等人，恫以「如不匯錢贖車，即
    將車子解體處理掉或放火燒燬」等語，致李志強、舒逸琪、孫淑嫻、沈聰宜、沈
    志憲、吳雁輝、林紹榮、王正得、曾耀德、李成偉、方中禮、蕭中成、洪慈穗、
    廖銘吉、萬熙祥、洪春山、姜仲華、張秀琴、甲○○、顏光祖、高三畏、林明正
    、許存孝等車主心生畏懼，分別將贖款匯入乙○○前向不詳人士所購買之林鳳鶯
    上海商業銀行（下稱上海銀行）台南分行帳號00000000000000號
    、杜中仁上海銀行永康分行帳號00000000000000號、吳偉銘富邦
    商業銀行永康分行（下稱富邦銀行）帳號00000000000000號或蘇
    宗基大眾商業銀行灣裡分行（下稱大眾銀行）帳號000000000000號
    等人頭帳戶內，憑以取回失竊之車輛，惟洪慈穗未匯款成功，王元甫、吳月裡則
    對乙○○之勒贖電話不予理會而均未匯款（車主姓名、失竊時地、失竊物品、勒
    贖時間、匯款時間、匯款金額、匯入帳戶均詳如附表所示），合計取得贖款共新
    台幣（下同）五十二萬七千八百元。嗣為警於九十二年九月二十八日十八時許，
    在臺北市○○○路○段一七六號溫豪旅館二０五室查獲，且扣得其所有供竊取車
    輛所用之Ｔ型扳手二支、向車主恐嚇勒贖所用之ＭＯＴＯＲＯＬＡ型號３６８８
    Ｘ之行動電話一支（門號：0000000000號）、杜中仁上海銀行永康分
    行帳號00000000000000號帳戶之存摺一本、蘇宗基之大眾銀行帳
    號000000000000號帳戶之存摺一本與金融卡一張、與本案無涉之Ｎ
    ＯＫＩＡ行動電話一支（門號：0000000000號）、呼叫器（0000
    000000號）一台、帽子一頂、行動電話ＳＩＭ卡五枚及不詳人士所有之望
    遠鏡一台、大理石球二個、測速器二臺、相機四台、汽車鑰匙與遙控器十個、太
    陽眼鏡二十四副等物，復經警逐一清查前揭各人頭帳戶之交易明細紀錄而循線查
    悉上情。
二、案經內政部警政署刑事警察局及臺北市政府警察局信義分局移送臺灣板橋地方法
    院檢察署檢察官偵查起訴，暨臺北市政府警察局信義分局報請臺灣板橋地方法院
    檢察署檢察官移送本院併案審理。
    理  由
一、右揭犯罪事實，迭據被告乙○○於警詢、偵查及本院審理中坦承不諱，而被告竊
    取車輛勒贖取款等情節，亦據附表所示陳忠祥等二十七名被害人於警詢時指訴甚
    詳，且有被害人等人之匯款明細、贓物認領保管收據（相關卷頁詳如附表所列）
    、林鳳鶯上開上海銀行帳戶之交易紀錄、上海銀行永康分行九十二年十月十三日
    （九二）上永康字第一九一號函暨所附杜中仁上開帳戶之開戶基本資料與臨時對
    帳單、富邦銀行九十二年十月十四日（九十二）富康第一七七號函暨所附吳偉銘
    前揭帳戶之開戶基本資料與交易明細、大眾銀行九十二年十月九日（九二）灣裡
    簡發字第七二號函暨所附蘇宗基前揭帳戶之開戶基本資料與交易查詢清單附卷可
    稽（附於臺北市政府警察局信義分局北市警信分刑字第０九二六三六八四六００
    號偵查卷第九十一頁至第一００頁），復有被告自承係其所有供竊車所用之Ｔ型
    扳手二支、向車主恐嚇勒贖所用之ＭＯＴＯＲＯＬＡ型號３６８８Ｘ之行動電話
    一支（門號：0000000000號）、杜中仁前揭帳戶之存摺一本、蘇宗基
    前揭帳戶之存摺一本與金融卡一張等扣案足稽，堪認被告之自白與事實相符。本
    件事證明確，被告犯行至堪認定。
二、按刑法第三百二十一條第一項第三款之攜帶兇器竊盜罪，係以行為人攜帶兇器竊
    盜為其加重條件，此所謂兇器，其種類並無限制，凡客觀上足對人之生命、身體
    、安全構成威脅，具有危險性之兇器均屬之，且祇須行竊時攜帶此種具有危險性
    之兇器為已足，並不以攜帶之初有行兇之意圖為必要，最高法院著有七十九年臺
    上字第五二五三號判例足資參照。本件被告持以竊車之Ｔ型扳手二支，乃金屬材
    質，質地堅硬，其客觀上顯具有危險性，足以傷害人之生命、身體，自屬兇器。
    是被告持上開扳手二支竊取如附表所示之車輛及車內物品，核係犯刑法第三百二
    十一條第一項第三款之攜帶兇器竊盜罪。被告以電話聯繫李志強、舒逸琪、孫淑
    嫻、沈聰宜、沈志憲、吳雁輝、林紹榮、王正得、曾耀德、李成偉、方中禮、蕭
    中成、廖銘吉、萬熙祥、洪春山、姜仲華、張秀琴、甲○○、顏光祖、高三畏、
    林明正、許存孝等人，恫稱其等車輛業遭竊取，須付出贖款方能取回，致該等被
    害人因畏懼被告不歸還車輛反將之解體、轉賣或留置等情，而將被告所要求之款
    項匯入被告所指定之帳戶，核係犯刑法第三百四十六條第一項之恐嚇取財罪。再
    被告以電話向洪慈穗、王元甫、吳月裡索取贖款，然洪慈穗匯款並未成功，王元
    甫、吳月裡則未匯款，此部分核係犯刑法第三百四十六條第三項、第一項之恐嚇
    取財未遂罪。其先後多次加重竊盜及恐嚇取財之犯行，時間緊接，所犯犯罪構成
    要件亦復相同，顯均係基於概括犯意反覆實施，應依連續犯之規定，各論以加重
    竊盜與恐嚇取財既遂之一罪，並均加重其刑；又被告竊取車輛之目的，係向車主
    要求匯款以供得財，則其所犯上開二罪，有方法目的之牽連關係，應依刑法第五
    十五條規定，從一重之恐嚇取財罪處斷。公訴人雖僅就被告如附表編號三、五、
    十二、十四、十六至十九、二一、二三至二七號所示之加重竊盜與恐嚇取財之犯
    行起訴，其餘加重竊盜與恐嚇取財部分，未據起訴，然該等事實與已起訴部分，
    具有連續犯與牽連犯之裁判上一罪關係，茲如前述，應均為起訴效力所及，且經
    臺灣板橋地方法院檢察署檢察官移送本院併案審理，本院自得併予審究，附此敘
    明。爰審酌被告有事實欄所示犯罪科刑執行情形，有臺灣高等法院被告全國前案
    紀錄表與臺灣桃園地方法院九十年度易字第二一０號判決在卷為據，兼衡其犯罪
    動機、目的、手段、所生損害、所得款項，並犯後坦承犯行、態度良好等一切情
    狀，量處如主文所示之刑，以資懲儆。
三、扣案之Ｔ型扳手二支、ＭＯＴＯＲＯＬＡ牌型號３６８８Ｘ之行動電話一支（門
    號：0000000000號）、杜中仁之上海銀行永康分行帳號000000
    00000000號帳戶之存摺一本、蘇宗基之大眾銀行帳號00000000
    0000號帳戶之存摺一本與金融卡一張，分屬被告所有供本案行竊及向車主勒
    取贖款所用之物，業經被告於警詢時供明甚詳（見九十二年度偵字第一八二０六
    號偵查卷第十二頁、第十三頁、第二十一頁），爰均依刑法第三十八條第三項、
    第一項第二款之規定諭知沒收。另ＮＯＫＩＡ行動電話一支（門號：00000
    00000號）與呼叫器（0000000000號）一台係被告購買毒品及與
    丙○○聯繫時所用、帽子一頂為被告至提款機提領贖款時所戴、行動電話ＳＩＭ
    卡五枚為被告曾使用之物，亦經被告於警詢時供述明確（見九十二年度偵字第一
    八二０六號偵查卷第十二頁、第十三頁、第二十頁），是此等物品雖均屬被告所
    有，惟尚與被告本案之犯行無涉，爰不予諭知沒收。至扣案之望遠鏡一台、大理
    石球二個、測速器二臺、相機四台、汽車鑰匙與遙控器十個、太陽眼鏡二十四副
    ，被告自承均屬被害人所有之物（見九十二年度偵字第一八二０六號偵查卷第十
    九頁、第二十頁、本院九十三年八月二十七日審判筆錄），復無何事證足認該等
    物品為被告所有，自難併予宣告沒收。
四、末按「除被告所犯為死刑、無期徒刑、最輕本刑為三年以上有期徒刑之罪或高等
    法院管轄第一審案件者外，於前條第一項程序進行中，被告先就被訴事實為有罪
    之陳述時，審判長得告知被告簡式審判程序之旨，並聽取當事人、代理人、辯護
    人及輔佐人之意見後，裁定進行簡式審判程序。」刑事訴訟法第二百七十三條之
    一第一項定有明文。查本件被告所犯刑法第三百二十一條第一項第三款之加重竊
    盜罪及同法第三百四十六條第一項之恐嚇取財罪，其法定刑均為六月以上五年以
    下有期徒刑之罪，非最輕本刑為三年以上有期徒刑之罪，且被告於本院九十三年
    二月二十五日審判程序進行中，復就被訴之事實為有罪之陳述，經告知被告簡式
    審判程序之旨，被告及公訴人對於本件改依簡式審判程序審理亦均表示無意見，
    是本院即依前揭刑事訴訟法規定，裁定本件進行簡式審判程序，末此敘明。
據上論斷，應依刑事訴訟法第二百七十三條之一第一項、第二百九十九條第一項前段
，刑法第五十六條、第三百二十一條第一項第三款、第三百四十六條第一項、第五十
五條、第三十八條第三項、第一項第二款，罰金罰鍰提高標準條例第一條前段，判決
如主文。
本案經檢察官李吉祥到庭執行職務。
中　　　華　　　民　　　國　　　九十三　　　年　　九　  月　　  十五　　日
                                  臺灣板橋地方法院刑事第十二庭
                                      審判長法　官  許仕楓
                                            法  官  陳恒寬
                                            法  官  吳佳穎
右正本證明與原本無異。
如不服本判決，應於判決送達後十日內，向本院提出上訴狀。
                                            書記官  呂妍旻
中　　　華　　　民　　　國　　　九十三　　　年　　九　  月　　  十五　　日
附錄本案論罪科刑法條全文
中華民國刑法第三百四十六條
意圖為自己或第三人不法之所有，以恐嚇使人將本人或第三人之物交付者，處六月以
上五年以下有期徒刑，得併科一千元以下罰金。
以前項方法得財產上不法之利益，或使第三人得之者，亦同。
前二項之未遂犯罰之。
中華民國刑法第三百二十一條
犯竊盜罪而有左列情形之一者，處六月以上、五年以下有期徒刑：
一　於夜間侵入住宅或有人居住之建築物、船艦或隱匿其內而犯之者。
二　毀越門扇、牆垣或其他安全設備而犯之者。
三　攜帶兇器而犯之者。
四　結夥三人以上而犯之者。
五　乘火災、水災或其他災害之際而犯之者。
六　在車站或埠頭而犯之者。
前項之未遂犯罰之。
附表
┌──┬───┬────┬──────┬────┬─────┬────┬──────┬──────┐
│編號│被害人│ 失 竊  │  失    竊  │ 被  竊 │車  內  被│ 勒 贖  │ 匯款時間、 │   證  據   │
│    │姓　名│ 時 間  │  地　　點　│ 車  號 │竊  物  品│ 時 間  │ 金額與匯入 │   卷　頁   │
│    │      │        │            │        │          │        │ 帳戶       │            │
├──┼───┼────┼──────┼────┼─────┼────┼──────┼──────┤
│ １ │陳忠祥│九十二年│桃園縣楊梅鎮│K7-6035 │車上之回數│        │未匯款      │被害人指訴：│
│    │      │七月九日│幼獅工業區幼│（車未失│票四、五張│        │            │北市警信分刑│
│    │      │下午四時│一路六號    │竊），僅│與簽帳單  │        │            │字第九二六│
│    │      │二十三分│            │車上物品│          │        │            │四六七五│
│    │      │許      │            │被竊    │          │        │            │號第三五頁│
│    │      │        │            │        │          │        │            │至第三七頁  │
├──┼───┼────┼──────┼────┼─────┼────┼──────┼──────┤
│ ２ │李志強│九十二年│臺北市北投區│C5-6369 │零錢      │九十二年│九十二年七月│被害人指訴：│
│    │      │七月二十│秀山路路邊停│        │          │七月二十│二十五日匯款│北市警信分刑│
│    │      │二日上午│車格        │        │          │四日下午│二萬五千一百│字第九二六│
│    │      │十一時許│            │        │          │五時許  │元至00000000│四六七五│
│    │      │至同月二│            │        │          │        │0000000號帳 │號第一一七│
│    │      │十四日下│            │        │          │        │戶          │至一一九頁  │
│    │      │午九時許│            │        │          │        │            │            │
│    │      │間某時  │            │        │          │        │            │匯款明細：  │
│    │      │        │            │        │          │        │            │第一二二頁  │
├──┼───┼────┼──────┼────┼─────┼────┼──────┼──────┤
│ ３ │舒逸琪│九十二年│臺北市士林區│DL-7410 │ＤＶ攝影機│九十二年│先匯一萬六千│被害人指訴：│
│    │      │八月某日│中影文化城對│        │、手錶、行│八月某日│六百元，三天│北市警信分刑│
│    │      │        │面停車格    │        │動電話、鑰│        │後再匯一萬六│字第九二六│
│    │      │        │            │        │匙、公司識│        │千元至指定帳│三六八四六│
│    │      │        │            │        │別證      │        │戶          │號第一八六│
│    │      │        │            │        │          │        │            │頁          │
│    │      │        │            │        │          │        │            │報案三聯單：│
│    │      │        │            │        │          │        │            │第一八八頁  │
├──┼───┼────┼──────┼────┼─────┼────┼──────┼──────┤
│ ４ │孫淑嫻│九十二年│臺北市士林區│H4-1328 │零錢      │九十二年│九十二年八月│被害人指訴：│
│    │      │八月一日│葫東里中正路│        │          │八月一日│一日匯款一萬│北市警信分刑│
│    │      │六時許  │六Ｏ一號前  │        │          │約十時  │五千元至上海│字第九二六│
│    │      │        │            │        │          │        │銀行00000000│四三四七五│
│    │      │        │            │        │          │        │000000000號 │號第八八頁│
│    │      │        │            │        │          │        │帳戶        │            │
│    │      │        │            │        │          │        │戶名：林鳳鶯│            │
│    │      │        │            │        │          │        │            │            │
├──┼───┼────┼──────┼────┼─────┼────┼──────┼──────┤
│ ５ │高宸謙│九十二年│臺北市文山區│DL-5179 │皮夾、身分│未接獲勒│            │被害人指訴：│
│    │      │八月五日│木新路二段一│        │證件、服務│贖電話  │            │北市警信分刑│
│    │      │六時許  │一一巷口    │        │證、行車執│        │            │字第九二六│
│    │      │        │            │        │照、萬通銀│        │            │三六八四六│
│    │      │        │            │        │行信用卡、│        │            │號第二九│
│    │      │        │            │        │中小企銀金│        │            │頁          │
│    │      │        │            │        │融卡及信用│        │            │            │
│    │      │        │            │        │卡、中國信│        │            │            │
│    │      │        │            │        │託金融卡（│        │            │            │
│    │      │        │            │        │服務證領回│        │            │            │
│    │      │        │            │        │）        │        │            │            │
├──┼───┼────┼──────┼────┼─────┼────┼──────┼──────┤
│ ６ │沈聰宜│九十二年│臺北市士林區│CP-3372 │傻瓜相機（│九十二年│九十二年八月│被害人指訴：│
│    │      │八月十一│福林路二五一│        │已領回）  │八月十一│十一日匯款二│北市警信分刑│
│    │      │日上午六│巷口前      │        │          │日上午十│萬元至上海銀│字第九二六│
│    │      │時許    │            │        │          │時許    │行0000000000│四三四七五│
│    │      │        │            │        │          │        │0000000號帳 │號第一四頁│
│    │      │        │            │        │          │        │戶          │            │
│    │      │        │            │        │          │        │戶名：林鳳鶯│轉帳明細：  │
│    │      │        │            │        │          │        │            │第一七頁    │
│    │      │        │            │        │          │        │            │            │
│    │      │        │            │        │          │        │            │贓物認領保管│
│    │      │        │            │        │          │        │            │收據：      │
│    │      │        │            │        │          │        │            │第一八頁    │
├──┼───┼────┼──────┼────┼─────┼────┼──────┼──────┤
│ ７ │沈志憲│九十二年│臺北市中山區│HU-7957 │汽車行駛執│九十二年│九十二年八月│被害人指訴：│
│    │      │八月十四│八德路二段三│        │照、汽車駕│八月十四│十四日共匯款│北市警信分刑│
│    │      │日上午七│一二巷三十五│        │駛執照、汽│日上午九│二萬元（一筆│字第九二六│
│    │      │時許    │號前        │        │車保險卡、│時許    │一萬五千元、│四三四七五│
│    │      │        │            │        │高速公路回│        │一筆五千元）│號第四六頁│
│    │      │        │            │        │數票、零錢│        │至上海銀行01│            │
│    │      │        │            │        │約一百多元│        │000000000000│報案二聯單：│
│    │      │        │            │        │、雷達測速│        │271號帳戶   │第四九頁    │
│    │      │        │            │        │器        │        │戶名:林鳳鶯 │            │
│    │      │        │            │        │          │        │            │轉帳明細：  │
│    │      │        │            │        │          │        │            │第五頁    │
├──┼───┼────┼──────┼────┼─────┼────┼──────┼──────┤
│ ８ │吳雁輝│九十二年│臺北市中山區│CP-1582 │汽車駕駛執│九十二年│九十二年八月│被害人指訴：│
│    │      │八月十六│南京東路二段│        │照、汽車行│八月十六│十六日匯款二│北市警信分刑│
│    │      │日上午八│二一四號前  │        │駛執照、太│日上午約│萬元至上海銀│字第九二六│
│    │      │時許    │            │        │陽眼鏡、高│九時許  │行0000000000│四三四七五│
│    │      │        │            │        │速公路回數│        │6913號帳戶  │號第七五頁│
│    │      │        │            │        │票、零錢約│        │戶名：杜中仁│            │
│    │      │        │            │        │一、二百元│        │            │轉帳明細：  │
│    │      │        │            │        │          │        │            │第七八頁反面│
├──┼───┼────┼──────┼────┼─────┼────┼──────┼──────┤
│ ９ │林紹榮│九十二年│臺北市北投區│EY-7996 │汽車駕駛執│九十二年│九十二年八月│被害人指訴：│
│    │      │八月二十│中央北路二段│        │照、太陽眼│八月二十│二十日匯款二│北市警信分刑│
│    │      │日凌晨四│一一五號前  │        │鏡、高數公│日約上午│萬四千元至上│字第九二六│
│    │      │時許    │            │        │路回數票、│八時許  │海銀行382030│四三四七五│
│    │      │        │            │        │零錢二百多│        │00000000號帳│號第五七頁│
│    │      │        │            │        │元（太陽眼│        │戶          │            │
│    │      │        │            │        │鏡已領回）│        │戶名：杜中仁│贓物認領保管│
│    │      │        │            │        │          │        │            │收據：      │
│    │      │        │            │        │          │        │            │第六頁    │
│    │      │        │            │        │          │        │            │            │
│    │      │        │            │        │          │        │            │轉帳明細：  │
│    │      │        │            │        │          │        │            │第六十一頁  │
├──┼───┼────┼──────┼────┼─────┼────┼──────┼──────┤
│ １０ │王正得│九十二年│臺北市內湖區│CS-1930 │汽車行駛執│九十二年│九十二年八月│被害人指訴：│
│    │      │八月二十│內湖路三段一│        │照、太陽眼│八月二十│二十日匯款二│北市警信分刑│
│    │      │日上午八│四一巷二弄前│        │鏡、瑞士進│日上午九│萬六千元至上│字第九二六│
│    │      │時許    │            │        │口紀念刀、│時許    │海銀行382030│四三四七五│
│    │      │        │            │        │零錢數百元│        │00000000號帳│號第一一二│
│    │      │        │            │        │（太陽眼鏡│        │戶          │頁          │
│    │      │        │            │        │已領回）  │        │戶名：杜中仁│            │
│    │      │        │            │        │          │        │            │贓物認領保管│
│    │      │        │            │        │          │        │            │收據：      │
│    │      │        │            │        │          │        │            │第一一五頁  │
│    │      │        │            │        │          │        │            │            │
│    │      │        │            │        │          │        │            │匯款明細：  │
│    │      │        │            │        │          │        │            │第一一六頁  │
├──┼───┼────┼──────┼────┼─────┼────┼──────┼──────┤
│  │曾耀德│九十二年│臺北市大同區│EY-9277 │汽車行駛執│九十二年│九十二年八月│被害人指訴：│
│    │      │八月二十│錦西街五十一│        │照、雷達測│八月二十│二十三日匯款│北市警信分刑│
│    │      │三日上午│號前        │        │速器、太陽│三日上午│二萬六千元至│字第九二六│
│    │      │八時許  │            │        │眼鏡、高速│十時許  │上海銀行0111│四三四七五│
│    │      │        │            │        │公路回數票│        │000000000000│號第二頁│
│    │      │        │            │        │、ＣＤ唱片│        │1號帳戶     │            │
│    │      │        │            │        │、現金八百│        │戶名：林鳳鶯│贓物認領保管│
│    │      │        │            │        │餘元（太陽│        │            │收據：      │
│    │      │        │            │        │眼鏡已領回│        │            │第二四頁    │
│    │      │        │            │        │）        │        │            │            │
│    │      │        │            │        │          │        │            │轉帳明細：  │
│    │      │        │            │        │          │        │            │第二五頁    │
├──┼───┼────┼──────┼────┼─────┼────┼──────┼──────┤
│  │王元甫│(一)九十二│（兩次遭竊）│DB-9838 │停車證    │九十二年│均未匯款    │被害人指訴：│
│    │      │年八月二│臺北市南京東│        │          │八月日│            │北市警信分刑│
│    │      │十五日凌│路四段一二０│        │          │八時分│            │字第九二六│
│    │      │晨二時許│巷二十九弄三│        │          │        │            │三六八四六│
│    │      ├────┤二十號      │        │          ├────┤            │號第一七七│
│    │      │(二)九十二│            │        │          │九十二年│            │頁、第一七八│
│    │      │年九月二│            │        │          │九月日│            │頁          │
│    │      │十二日八│            │        │          │九時許  │            │            │
│    │      │時許    │            │        │          │        │            │            │
├──┼───┼────┼──────┼────┼─────┼────┼──────┼──────┤
│  │李成偉│九十二年│臺北市中山區│CL-2902 │太陽眼鏡二│九十二年│九十二年八月│被害人指訴：│
│    │      │八月二十│遼寧街一Ｏ一│        │付、高速公│八月二十│二十六日匯款│北市警信分刑│
│    │      │六日上午│巷十六號旁  │        │路回數票、│六日下午│一萬六千元至│字第九二六│
│    │      │十時許  │            │        │零錢約三百│約十七時│上海銀行0111│四三四七五│
│    │      │        │            │        │多元，雷達│        │000000000000│號第二八頁│
│    │      │        │            │        │測速器、數│        │1號帳戶     │            │
│    │      │        │            │        │位相機充電│        │戶名：林鳳鶯│贓物認領保管│
│    │      │        │            │        │器（太陽眼│        │            │收據：      │
│    │      │        │            │        │鏡領回）  │        │            │第三一頁    │
│    │      │        │            │        │          │        │            │            │
│    │      │        │            │        │          │        │            │報案三聯單  │
│    │      │        │            │        │          │        │            │第三二頁    │
├──┼───┼────┼──────┼────┼─────┼────┼──────┼──────┤
│  │方中禮│九十二年│臺北市南京東│CZ-3189 │印章、停車│九十二年│九十二年八月│被害人指訴：│
│    │      │八月二十│路三段八九巷│        │證        │八月二十│二十九日下午│北市警信分刑│
│    │      │九日九時│口          │        │          │九日九時│五時十三分許│字第九二六│
│    │      │許      │            │        │          │許      │匯款三萬六千│三六八四六│
│    │      │        │            │        │          │        │元至上海銀行│號第一九六│
│    │      │        │            │        │          │        │000000000003│頁          │
│    │      │        │            │        │          │        │35271號帳戶 │轉帳明細：  │
│    │      │        │            │        │          │        │戶名：林鳳鶯│二頁    │
│    │      │        │            │        │          │        │            │            │
│    │      │        │            │        │          │        │            │            │
├──┼───┼────┼──────┼────┼─────┼────┼──────┼──────┤
│  │蕭中成│九十二年│臺北市北投區│7R-2428 │太陽眼鏡、│九十二年│於九十二年九│被害人指訴：│
│    │      │九月一日│大業路一一九│        │電動刮鬍刀│九月一日│月一日匯款二│北市警信分刑│
│    │      │凌晨某時│號前        │        │、高速公路│下午十四│萬五千九百元│字第九二六│
│    │      │        │            │        │回數票、零│時許    │至上海銀行01│四三四七五│
│    │      │        │            │        │錢約數百元│        │000000000000│號第一三七│
│    │      │        │            │        │、加油站貴│        │271號帳戶   │頁          │
│    │      │        │            │        │賓卡等（加│        │戶名：林賽鶯│            │
│    │      │        │            │        │油站貴賓卡│        │            │贓物認領保管│
│    │      │        │            │        │已領回）  │        │            │單：        │
│    │      │        │            │        │          │        │            │第一四頁  │
│    │      │        │            │        │          │        │            │            │
├──┼───┼────┼──────┼────┼─────┼────┼──────┼──────┤
│  │洪慈穗│九十二年│臺北市林森北│K6-9292 │員工停車證│九十二年│九十二年九月│被害人指訴：│
│    │      │九月一日│路六十七巷一│        │、識別證、│九月一日│一日匯款三萬│北市警信分刑│
│    │      │八時許  │五○弄二十八│        │教師停車證│九時許  │元至林賽鶯上│字第九二六│
│    │      │        │號前        │        │、電話號碼│        │海銀行011102│三六八四六│
│    │      │        │            │        │卡（以上已│        │00000000000 │號第一九一│
│    │      │        │            │        │領回）、硬│        │號帳戶，然未│頁          │
│    │      │        │            │        │幣、回數票│        │轉帳成功    │轉帳明細：  │
│    │      │        │            │        │、ＣＤ    │        │            │一九三頁    │
│    │      │        │            │        │          │        │            │            │
├──┼───┼────┼──────┼────┼─────┼────┼──────┼──────┤
│  │廖銘吉│九十二年│臺北市○○路│K7-7489 │相機一部、│九十二年│九十二年九月│被害人指訴：│
│    │      │九月三日│二段與金山南│        │鑰匙一串  │九月三日│三日下午二時│北市警信分刑│
│    │      │凌晨某時│路交叉口附近│        │          │十時許  │二十七分許匯│字第九二六│
│    │      │        │            │        │          │        │款二萬六千元│三六八四六│
│    │      │        │            │        │          │        │至上海銀行01│號第一六四│
│    │      │        │            │        │          │        │000000000000│頁          │
│    │      │        │            │        │          │        │271號帳戶   │匯款明細：  │
│    │      │        │            │        │          │        │戶名：林鳳鶯│一六七頁    │
│    │      │        │            │        │          │        │            │            │
│    │      │        │            │        │          │        │            │            │
├──┼───┼────┼──────┼────┼─────┼────┼──────┼──────┤
│  │萬熙祥│九十二年│臺北市北投區│CW-8477 │相機、腳架│九十二年│九十二年九月│被害人指訴：│
│    │      │九月七日│公館路二二八│        │、太陽眼鏡│九月七日│七日下午二時│北市警信分刑│
│    │      │        │巷          │        │二副（共約│十時許  │四十四分許匯│字第九二六│
│    │      │        │            │        │四萬五千元│        │款三萬元至上│三六八四六│
│    │      │        │            │        │）        │        │海銀行001102│號第一三八│
│    │      │        │            │        │          │        │0000000000號│頁          │
│    │      │        │            │        │          │        │帳戶        │轉帳明細：  │
│    │      │        │            │        │          │        │戶名：林鳳鶯│92偵18206號 │
│    │      │        │            │        │          │        │            │卷一○一頁  │
├──┼───┼────┼──────┼────┼─────┼────┼──────┼──────┤
│  │洪春山│九十二年│臺北市南京東│L6-2063 │車子中央控│九十二年│九十二年九月│被害人指訴：│
│    │      │九月九日│路五段二九一│        │制鎖電腦、│九月十日│十日十時四十│北市警信分刑│
│    │      │六時    │巷、健康路口│        │行車執照  │十時三十│四分許匯款一│字第九二六│
│    │      │        │            │        │          │分      │萬元至上海銀│三六八四六│
│    │      │        │            │        │          │        │行0000000000│號第一五九│
│    │      │        │            │        │          │        │000000000號 │頁          │
│    │      │        │            │        │          │        │帳戶        │匯款明細：  │
│    │      │        │            │        │          │        │戶名：林鳳鶯│一六二頁    │
├──┼───┼────┼──────┼────┼─────┼────┼──────┼──────┤
│  │姜仲華│九十二年│臺北市大安區│DK-6222 │自小客車、│九十二年│九十二年九月│被害人指訴：│
│    │      │九月九日│敦化南路五十│        │ＣＤ唱片約│九月十日│十日匯款二萬│北市警信分刑│
│    │      │二十三時│七巷內      │        │十片、太陽│某時    │六千元至上海│字第九二六│
│    │      │許      │            │        │眼鏡二副、│        │銀行00000000│四三四七五│
│    │      │        │            │        │高速公路回│        │000000000號 │號第八二頁│
│    │      │        │            │        │數票、零錢│        │帳戶        │            │
│    │      │        │            │        │約一、二百│        │戶名：林鳳鶯│贓物認領保管│
│    │      │        │            │        │元、汽車遙│        │            │收據：      │
│    │      │        │            │        │控器等（太│        │            │第八五頁    │
│    │      │        │            │        │陽眼鏡二副│        │            │            │
│    │      │        │            │        │已領回）  │        │            │匯款明細：  │
│    │      │        │            │        │          │        │            │第八六頁    │
├──┼───┼────┼──────┼────┼─────┼────┼──────┼──────┤
│  │張秀琴│九十二年│北市中山區龍│1433-DE │高速公路回│九十二年│九十二年九月│被害人指訴：│
│    │      │九月十一│江路三九七巷│        │數票、空氣│九月十一│十五日匯款二│北市警信分刑│
│    │      │日八時許│二十五號前  │        │清淨機、行│日九時許│萬六千元至指│字第九二六│
│    │      │        │            │        │車執照（已│        │定帳戶      │三六八四六│
│    │      │        │            │        │領回）    │        │            │號第一八四│
│    │      │        │            │        │          │        │            │頁          │
├──┼───┼────┼──────┼────┼─────┼────┼──────┼──────┤
│  │甲○○│九十二年│臺北市松山區│DA-8026 │ＣＤ唱片、│九十二年│九十二年九月│被害人指訴：│
│    │      │九月十三│八德路三段十│        │太陽眼鏡、│九月十三│十五日匯款一│北市警信分刑│
│    │      │日八時許│二巷五十七弄│        │高速公路回│～十五日│萬四千元至富│字第九二六│
│    │      │        │附近        │        │數票約五千│中接獲數│邦銀行030250│四三四七五│
│    │      │        │            │        │元（太陽眼│次      │00000000號帳│號第九四頁│
│    │      │        │            │        │鏡已領回）│        │戶          │            │
│    │      │        │            │        │          │        │戶名：吳偉銘│贓物認領保管│
│    │      │        │            │        │          │        │            │單：        │
│    │      │        │            │        │          │        │            │第九七頁    │
│    │      │        │            │        │          │        │            │            │
│    │      │        │            │        │          │        │            │匯款明細：  │
│    │      │        │            │        │          │        │            │第九八頁    │
├──┼───┼────┼──────┼────┼─────┼────┼──────┼──────┤
│  │顏光祖│九十二年│臺北市羅斯福│CO-8418 │行車執照、│九十二年│九十二年九月│被害人指訴：│
│    │      │九月十四│路三段二八三│        │保險卡（行│九月十四│十四日十時二│北市警信分刑│
│    │      │日某時  │巷八號      │        │車執照與保│日九時許│十四分許匯款│字第九二六│
│    │      │        │            │        │險卡已領回│        │二萬六千元至│三六八四六│
│    │      │        │            │        │）回數票、│        │大眾銀行0331│號第二三│
│    │      │        │            │        │公司資料  │        │00000000號帳│頁          │
│    │      │        │            │        │          │        │戶          │贓物認領保管│
│    │      │        │            │        │          │        │戶名：蘇宗基│單：第二０六│
│    │      │        │            │        │          │        │            │頁          │
│    │      │        │            │        │          │        │            │匯款明細：  │
│    │      │        │            │        │          │        │            │第二０七頁  │
├──┼───┼────┼──────┼────┼─────┼────┼──────┼──────┤
│  │高三畏│九十二年│臺北市和平東│EX-8577 │全國加油站│九十二年│九十二年九月│被害人指訴：│
│    │      │九月十六│路三段九十六│        │回利卡、明│九月十六│十六日匯款二│北市警信分刑│
│    │      │日八時二│巷內        │        │曜百貨貴賓│日      │萬三千二百元│字第九二六│
│    │      │十分    │            │        │卡、高峰百│        │            │三六八四六│
│    │      │        │            │        │貨世界會員│        │            │號第一四一│
│    │      │        │            │        │卡、Ｂ＆Ｑ│        │            │至一四二頁  │
│    │      │        │            │        │出入證、鎖│        │            │贓物認領收據│
│    │      │        │            │        │匙遙控器（│        │            │：第一四四頁│
│    │      │        │            │        │以上均領回│        │            │            │
│    │      │        │            │        │）、高速公│        │            │            │
│    │      │        │            │        │路回數票數│        │            │            │
│    │      │        │            │        │張        │        │            │            │
├──┼───┼────┼──────┼────┼─────┼────┼──────┼──────┤
│  │林明正│九十二年│臺北市○○街│K5-0133 │車用電動充│九十二年│九十二年九月│被害人指訴：│
│    │      │九月十七│二六四巷十五│        │氣機及無線│九月十七│十七日中午匯│北市警信分刑│
│    │      │日凌晨某│號前        │        │對講機    │日中午  │款三萬元    │字第九二六│
│    │      │時      │            │        │          │        │            │三六八四六│
│    │      │        │            │        │          │        │            │號第一五五│
│    │      │        │            │        │          │        │            │頁          │
│    │      │        │            │        │          │        │            │報案三聯單：│
│    │      │        │            │        │          │        │            │第一五七頁  │
├──┼───┼────┼──────┼────┼─────┼────┼──────┼──────┤
│  │許存孝│九十二年│臺北市內湖區│DC-7969 │現金二萬元│九十二年│九十二年九月│被害人指訴：│
│    │      │九月十七│康寧路三段五│        │、面額五千│九月十八│十八日十二時│北市警信分刑│
│    │      │日十七時│十六巷內    │        │八百元之支│日九時許│許匯款三萬元│字第九二六│
│    │      │至二十時│            │        │票一紙、支│        │至大眾銀行00│三六八四六│
│    │      │間某時  │            │        │票簿、存摺│        │00000000000 │號第一七│
│    │      │        │            │        │、信用卡  │        │號帳戶      │頁          │
│    │      │        │            │        │          │        │戶名：蘇宗基│轉帳明細：  │
│    │      │        │            │        │          │        │            │第一七四頁  │
│    │      │        │            │        │          │        │            │            │
├──┼───┼────┼──────┼────┼─────┼────┼──────┼──────┤
│  │吳月裡│九十二年│臺北市民權東│DE-8139 │行車執照、│九十二年│未匯款      │被害人指訴：│
│    │      │九月二十│路六段一二○│        │保險卡（均│九月二十│            │北市警信分刑│
│    │      │一日七時│巷三弄五號前│        │已領回）  │一日九時│            │字第九二六│
│    │      │許      │            │        │          │許      │            │三六八四六│
│    │      │        │            │        │          │        │            │號第二一九│
│    │      │        │            │        │          │        │            │頁          │
│    │      │        │            │        │          │        │            │贓物認領保管│
│    │      │        │            │        │          │        │            │單：第二二０│
│    │      │        │            │        │          │        │            │頁          │
└──┴───┴────┴──────┴────┴─────┴────┴──────┴──────┘
